【裁判字號】    99,訴,1691
【裁判日期】    991130
【裁判案由】    毒品危害防制條例
【裁判全文】
臺灣臺北地方法院刑事判決              99年度訴字第1691號
公  訴  人  臺灣臺北地方法院檢察署檢察官
被      告  繆仁杰
上列被告因違反毒品危害防制條例案件，經檢察官提起公訴（99
年度毒偵字第3477號），本院合議庭依被告於準備程序進行中為
有罪陳述，裁定由受命法官獨任進行簡式審判程序審理，判決如
下：
    主      文
繆仁杰施用第一級毒品，處有期徒刑捌月。又施用第二級毒品，
處有期徒刑肆月。應執行有期徒刑拾壹月。
    事實及理由
一、本案犯罪事實、證據引用附件檢察官起訴書記載，事實部分
    補充：繆仁杰於民國88年因施用毒品案件，經本院88年度毒
    聲字第2532號裁定令入勒戒處所觀察勒戒，因認無繼續施用
    傾向，於89年1月15日出勒戒處所執行完畢，並經臺灣臺北
    地方法院檢察署檢察官以89年度毒偵字第394號為不起訴處
    分確定。89年因施用毒品案件，經本院89年度毒聲字第868
    號裁定令入勒戒處所觀察勒戒，因認有繼續施用傾向，經臺
    灣臺北地方法院檢察署檢察官起訴並聲請強制戒治，經本院
    院89年度毒聲字第1631號裁定令入戒治處所施以強制戒治，
    嗣其成效經評定為合格，認無繼續戒治必要，而經同院90年
    度毒聲字第7號裁定停止強制戒治，所餘戒治期間付保護管
    束，保護管束期間至90年6月30日期滿，未經撤銷停止強制
    戒治，視為執行完畢，並經本院89年度易字第1448號判決處
    有期徒刑6月確定。另更正本案犯罪時地為：繆仁杰基於分
    別施用第二級毒品甲基安非他命、第一級毒品海洛因犯意，
    先於99年8月25日晚間某時許，在臺北市○○區○○路7段34
    號住處，以己所有玻璃球1個（未扣案）盛裝甲基安非他命
    燒烤成煙而施用，另於同年月26日晚間某時許，在上址以其
    所有針筒1支（未扣案）注射施用海洛因。證據部分補充：
    被告繆仁杰於本院之自白。理由部分補充：被告本案施用毒
    品時間固在強制戒治執行完畢5年後，惟其於強制戒治執行
    完畢後5年內之94年間，復因施用毒品，經本院94年度訴字
    第934號判決有期徒刑1年6月，嗣經臺灣高等法院95年度上
    訴字第2865號判決駁回上訴確定，有臺灣高等法院被告前案
    紀錄表在卷得憑，可認其已於「5年內再犯」，自無再經觀
    察勒戒、強制戒治必要，應由檢察官逕行起訴（最高法院98
    年度臺非字第211號判決、最高法院97年度第5次刑事庭會議
    決議、臺灣高等法院暨所屬法院98年法律座談會刑事類第18
    號提案意旨參照），本案事證明確，被告犯行洵堪認定，應
    依法論科。
二、核被告繆仁杰所為，係犯毒品危害防制條例第10條第1項、
    第2項施用第一級、第二級毒品罪。其持有海洛因、甲基安
    非他命之低度行為，各為施用高度行為所吸收，均不另論罪
    。被告2次犯行，犯意各別，行為互殊，應分論併罰。爰審
    酌被告於86年因違反麻醉藥品管理條例、89、94年因違反毒
    品危害防制條例、96年因竊盜、違反毒品危害防制條例案件
    ，均經法院判處罪刑確定，有前案紀錄表可按；前經觀察勒
    戒、強制戒治執行完畢後，仍再犯本案施用毒品罪，顯見其
    以己力戒除毒癮可能性甚微，而有藉由身體拘束以強制其脫
    離毒害之必要；惟施用毒品為身心健康自戕行為；因吸毒者
    對毒品之依賴性，若未服用毒品，即產生多種生理不適戒斷
    症狀致難以承受，毒品之成癮性，將致吸毒者身心均難自制
    而施用毒品之犯罪動機與高職肄業智識程度，原於警詢矢口
    否認，嗣於本院審理始供承不諱之犯後態度、生活狀況等一
    切情狀，分別量處如主文所示之刑，並定應執行刑。又未扣
    案玻璃球1個、針筒1支，固均係被告所有供本案犯罪所用之
    物，然業於施用後丟棄滅失，已據其供述明確，且無證據證
    明現仍存在，乃不依刑法第38條第1項第2款宣告沒收。至公
    訴人主張被告係累犯，應加重其刑云云。然查；依臺灣高等
    法院被告前案紀錄表所示，被告所犯毒品及竊盜等罪所處之
    刑，前經本院裁定減刑並定應執行有期徒刑2年1月確定，原
    應於98年8月12日縮刑期滿執行完畢，惟被告假釋已遭撤銷
    ，刻正於臺灣臺北監獄執行殘刑，則被告前所宣告之刑尚未
    執行完畢，而非累犯，附此敘明。
據上論斷，依刑事訴訟法第273條之1第1項、第299條第1項前段
、第310條之2、第454條第2項，毒品危害防制條例第10條第1項
、第2項，刑法第11條前段、第51條第5款，判決如主文。
本案經檢察官黃碧玉到庭執行職務。
中    華    民    國    99    年    11    月    30    日
                    臺灣臺北地方法院刑事第14庭
                              法  官  陳琪媛
以上正本證明與原本無異。
如不服本判決，應於送達後10日內向本院提出上訴狀。
                              書記官  陳豪達
中    華    民    國    99    年    11    月    30    日
附錄法條全文
毒品危害防制條例第10條
施用第一級毒品者，處6月以上5年以下有期徒刑。
施用第二級毒品者，處3年以下有期徒刑。

司法院資訊處製作；財團法人民間司法改革基金會備份。
